<!DOCTYPE html PUBLIC "-//W3C//DTD XHTML 1.0 Transitional//EN" "http://www.w3.org/TR/xhtml1/DTD/xhtml1-transitional.dtd">
<html xmlns="http://www.w3.org/1999/xhtml">
<head>
	<meta http-equiv="Content-Type" content="text/html; charset=iso-8859-1" />
	<title>Ymmärrä suomea</title>
	<style type="text/css" media="all">@import "css/styles.css";</style>
	<script type="text/javascript" src="swfobject.js"></script>
</head>
<body class="font-medium">
	<div id="main-wrapper">
		<div id="topbar"></div>
		<div id="main-menu">
			<table cellspacing="0" cellpadding="0" border="0" class="add-links"><tr>
				<td class="item"><img class="raquo" src="i/raquo.gif" alt="" height="7" width="4" /><a href="/ymmarra/index.php?moduli=sanakirja">Sanakirja</a></td>
				<td class="item"><img class="raquo" src="i/raquo.gif" alt="" height="7" width="4" /><a href="/ymmarra/index.php?moduli=verbit">Verbiluettelo</a></td>
				<td class="item"><img class="raquo" src="i/raquo.gif" alt="" height="7" width="4" /><a href="/ymmarra/index.php?moduli=kielioppi">Kielioppi</a></td>
			</tr></table>
			<table cellspacing="0" cellpadding="0" border="0"><tr>
				<td class="item"><img class="raquo" src="i/raquo.gif" alt="" height="7" width="4" /><a href="/ymmarra/index.php">Etusivu</a></td>
				<td class="item"><img class="raquo" src="i/raquo.gif" alt="" height="7" width="4" /><a href="/ymmarra/index.php?moduli=tekstit">Lukutekstit</a></td>
			</tr></table>
		</div>
		<div id="content">
			<table cellspacing="0" cellpadding="0" border="0" id="content-wrapper"><tr>
				<td>
					<div id="left-menu">
												<div class="header-verb"><span>Verbit</span></div>
						<div class="menu">
								<div class="init"><a href="/ymmarra/index.php?moduli=verbit&kirjain=a">A</a></div>
								<div class="init"><a href="/ymmarra/index.php?moduli=verbit&kirjain=e">E</a></div>
								<div class="init"><a href="/ymmarra/index.php?moduli=verbit&kirjain=h">H</a></div>
								<div class="init"><a href="/ymmarra/index.php?moduli=verbit&kirjain=i">I</a></div>
								<div class="init"><a href="/ymmarra/index.php?moduli=verbit&kirjain=j">J</a></div>
								<div class="init"><a href="/ymmarra/index.php?moduli=verbit&kirjain=k">K</a></div>
								<div class="init"><a href="/ymmarra/index.php?moduli=verbit&kirjain=l">L</a></div>
								<div class="init"><a href="/ymmarra/index.php?moduli=verbit&kirjain=m">M</a></div>
								<div class="init"><a href="/ymmarra/index.php?moduli=verbit&kirjain=n">N</a></div>
								<div class="init"><a href="/ymmarra/index.php?moduli=verbit&kirjain=o">O</a></div>
								<div class="init"><a href="/ymmarra/index.php?moduli=verbit&kirjain=p">P</a></div>
								<div class="init"><a href="/ymmarra/index.php?moduli=verbit&kirjain=r">R</a></div>
								<div class="init"><a href="/ymmarra/index.php?moduli=verbit&kirjain=s">S</a></div>
								<div class="init"><a href="/ymmarra/index.php?moduli=verbit&kirjain=t">T</a></div>
								<div class="init"><a href="/ymmarra/index.php?moduli=verbit&kirjain=u">U</a></div>
								<div class="init"><a href="/ymmarra/index.php?moduli=verbit&kirjain=v">V</a></div>
								<div class="init"><a href="/ymmarra/index.php?moduli=verbit&kirjain=y">Y</a></div>
								<div class="init"><a href="/ymmarra/index.php?moduli=verbit&kirjain=Ä">Ä</a></div>
						</div>					</div>
				</td>
				<td>
					<div id="main-content">
						<div id="path">
							<a href=".">Etusivu</a> &gt; <a href="/ymmarra/index.php?moduli=verbit&kirjain=V">V</a>						</div>
													<h1>VAALIA</h1>
						<table cellspacing="0" cellpadding="0" border="0">
							<tr>
								<td colspan="2" style="padding-bottom:10px;"><strong>Aktiivin indikatiivi</strong></td>
							</tr>
							<tr>
								<td><pre>PREESENS                   
minä      vaalin           
sinä      vaalit           
hän       vaalii           
me        vaalimme         
te        vaalitte         
he        vaalivat         

PASSIIVI
          vaalitaan        

IMPERFEKTI                 
         vaalin            
         vaalit            
         vaali             
         vaalimme          
         vaalitte          
         vaalivat          

PASSIIVI
         vaalittiin        

PERFEKTI
olen     vaalinut          
olet     vaalinut          
on       vaalinut          
olemme   vaalineet         
olette   vaalineet         
ovat     vaalineet         

PASSIIVI
on       vaalittu          

PLUSKVAMPERFEKTI
olin     vaalinut          
olit     vaalinut          
oli      vaalinut          
olimme   vaalineet         
olitte   vaalineet         
olivat   vaalineet         

PASSIIVI
oli      vaalittu          
</pre></td>
								<td>&nbsp;&nbsp;&nbsp;</td>
								<td><pre>    KIELTOMUOTO
    en        vaali
    et        vaali
    ei        vaali
    emme      vaali
    ette      vaali
    eivät     vaali


    ei        vaalita

   
   en        vaalinut
   et        vaalinut
   ei        vaalinut
   emme      vaalineet
   ette      vaalineet 
   eivät     vaalineet


    ei        vaalittu


    en      ole vaalinut
    et      ole vaalinut
    ei      ole vaalinut
    emme    ole vaalineet
    ette    ole vaalineet
    eivät   ole vaalineet


    ei      ole vaalittu


    en    ollut  vaalinut
    et    ollut  vaalinut
    ei    ollut  vaalinut
    emme  olleet vaalineet
    ette  olleet vaalineet
    eivät olleet vaalineet


    ei    ollut  vaalittu
</pre></td>
							</tr>
						</table>
						<table cellspacing="0" cellpadding="0" border="0">
							<tr>
								<td colspan="2" style="padding-bottom:10px;"><strong>Aktiivin konditionaali</strong></td>
							</tr>
							<tr>
								<td><pre>PREESENS
minä     vaalisin          
sinä     vaalisit          
hän      vaalisi           
me       vaalisimme        
te       vaalisitte        
he       vaalisivat        

PASSIIVI
         vaalittaisiin     

PERFEKTI
olisin   vaalinut          
olisit   vaalinut          
olisi    vaalinut          
olisimme vaalineet         
olisitte vaalineet         
olisivat vaalineet         

PASSIIVI
olisi    vaalittu          
</pre></td>
								<td>&nbsp;&nbsp;&nbsp;</td>
								<td><pre> 
   en          vaalisi
   et          vaalisi
   ei          vaalisi
   emme        vaalisi
   ette        vaalisi
   eivät       vaalisi


    ei          vaalittaisi


    en olisi    vaalinut
    et olisi    vaalinut
    ei olisi    vaalinut
    emme olisi  vaalineet
    ette olisi  vaalineet
    eivät olisi vaalineet


    ei olisi    vaalittu
</pre></td>
							</tr>
						</table>
						<table cellspacing="0" cellpadding="0" border="0">
							<tr>
								<td colspan="2" style="padding-bottom:10px;"><strong>Aktiivin potentiaali</strong></td>
							</tr>
							<tr>
								<td><pre>PREESENS
minä     vaalinen          
sinä     vaalinet          
hän      vaalinee          
me       vaalinemme        
te       vaalinette        
he       vaalinevat        

PASSIIVI
         vaalittaneen      

PERFEKTI
lienen   vaalinut          
lienet   vaalinut          
lienee   vaalinut          
lienemme vaalineet         
lienette vaalineet         
lienevät vaalineet         

PASSIIVI
lienee   vaalittu          
</pre></td>
								<td>&nbsp;&nbsp;&nbsp;</td>
								<td><pre> 
    en          vaaline
    et          vaaline
    ei          vaaline
    emme        vaaline
    ette        vaaline
    eivät       vaaline


    ei          vaalittane


    en    liene vaalinut
    et    liene vaalinut
    ei    liene vaalinut
    emme  liene vaalineet
    ette  liene vaalineet
    eivät liene vaalineet


    ei    liene vaalittu
</pre></td>
							</tr>
						</table>
						<table cellspacing="0" cellpadding="0" border="0">
							<tr>
								<td colspan="2" style="padding-bottom:10px;"><strong>Aktiivin imperatiivi</strong></td>
							</tr>
							<tr>
								<td><pre>PREESENS

(sinä)   vaali             
(hän)    vaalikoon         
(me)     vaalikaamme       
(te)     vaalikaa          
(he)     vaalikoot         

PASSIIVI
         vaalittakoon      

PERFEKTI

ole      vaalinut          
olkoon   vaalinut          
olkaamme vaalineet         
olkaa    vaalineet         
olkoot   vaalineet         

PASSIIVI

olkoon   vaalittu          
</pre></td>
								<td>&nbsp;&nbsp;&nbsp;</td>
								<td><pre> 

    älä         vaali
    älköön      vaaliko
    älkäämme    vaaliko
    älkää       vaaliko
    älkööt      vaaliko


    älköön      vaalittako



    älä ole       vaalinut
    älköön olko   vaalinut
    älkäämme olko vaalineet
    älkää olko    vaalineet
    älkööt olko   vaalineet



    älköön olko   vaalittu
</pre></td>
							</tr>
						</table>
						<table cellspacing="0" cellpadding="0" border="0">
							<tr>
								<td colspan="2" style="padding-bottom:10px;"><strong>Verbin nominaalimuodot</strong></td>
							</tr>
							<tr>
								<td><pre>I INFINITIIVI              

Lyhyempi muoto:            
         vaalia            

Pitempi muoto:             
         vaaliakseni       
         vaaliaksesi
         vaaliaksewn
         vaaliaksemme
         vaaliaksenne
         vaaliakseen

III  INFINITIIVI           

inessiivi    vaalimassa    
elatiivi     vaalimasta    
illatiivi    vaalimaan     
adessiivi    vaalimalla
abessiivi    vaalimatta    
instruktiivi vaaliman      
                           
Passiivi
instruktiivi vaalittaman   
                           
                           
</pre></td>
								<td>&nbsp;&nbsp;&nbsp;</td>
								<td><pre> II INFINITIIVI

 inessiivi    vaaliessa
 instruktiivi vaalien

 Passiivi
 inessiivi    vaalittaessa






 IV INFINITIIVI

 nominatiivi  vaaliminen
 partitiivi   vaalimista
   

 I PARTISIIPPI 
 aktiivi      vaaliva
 passiivi     vaalittava

 II PARTISIIPPI 
 aktiivi      vaalinut
 passiivi     vaalittu
</pre></td>
							</tr>
						</table>

					</div>
				</td>
			</tr></table>		</div>
		<div id="footer"><a href="http://www.oph.fi/"><img src="i/oph_logo_ymmarrasuomea.gif" width="157" height="35" alt="OPH" /></a></div>
	</div>
</body>
</html>
